高雄高等行政法院判決
　　　　　　　　　　　　　　　九十五年度訴字第一０一八號
　　　　　　　　　　　　　　　.
原　　　告　達國三崎股份有限公司
代　表　人　甲○○
訴訟代理人　丙○○
　　　　　　丁○○
被　　　告　財政部高雄關稅局
代　表　人　游朝順　局長
訴訟代理人　乙○○
　　　　　　戊○○
上列當事人間因虛報進口貨物事件，原告不服財政部中華民國九
十五年九月二十日台財訴字第０九五００二五四七三０號訴願決
定，提起行政訴訟。本院判決如下：
    主  文
原告之訴駁回。
訴訟費用由原告負擔。
    事  實
壹、事實概要：
緣原告於民國（下同）九十四年十一月十七日委由聯錩報關興業
股份有限公司（下稱聯錩報關公司）向被告所屬中興分局報運進
口日本製純氧曝氣系統ＷＡＳＴＥ　ＷＡＴＥＲ　ＴＲＥＡＴＭ
ＥＮＴ　ＰＬＡＮＴ　ＣＯＭＰＬＥＴＥ　ＯＦ　ＵＮＯＸ　Ｓ
ＹＳＴＥＭ　一　ＵＮＩＴ乙批（報單編號第ＢＤ／九四／ＷＮ
六三／００一九號），電腦核定以Ｃ２（文件審核）方式通關。
原申報納稅辦法為「五一」（稅則增註免稅），單價為ＦＯＢ
ＪＰＹ五三、八００元，嗣經被告審核報關時所附經濟部工業局
免稅函及發票，均載明單價為ＦＯＢ　ＪＰＹ五三、八００、０
００元，因而於同日十五時十二分據以更正報單之單價為ＦＯＢ
　ＪＰＹ五三、八００、０００元，經重新核算稅費結果，營業
稅漏稅額計新台幣（下同）七七七、九六八元，乃認原告報運貨
物進口，涉有虛報進口貨物價值，逃漏營業稅之情事，依加值型
及非加值型營業稅法（下稱營業稅法）第五十一條第七款、稅捐
稽徵法第四十八條之二及稅務違章案件減免處罰標準第十五條第
二項第五款之規定，處原告所漏營業稅額處０．五倍罰鍰計為三
八八、九００元。原告不服，申請復查，未獲變更，提起訴願，
亦遭決定駁回，遂提起本件行政訴訟。
貳、兩造之聲明：
甲、原告聲明求為判決：
（一）訴願決定及原處分均撤銷。
（二）訴訟費用由被告負擔。
乙、被告聲明求為判決：
（一）原告之訴駁回。
（二）訴訟費用由原告負擔。
參、兩造主張之理由：
甲、原告起訴意旨略謂：
一、原告於九十四年十一月十七日委由聯錩報關公司向被告所屬
    中興分局報運進口純氧曝氣系統乙批進口報單號碼ＢＤ／九
    四／ＷＮ六三／００一九係原告承包工程之設備。經電腦核
    定Ｃ２方式通關，聯錩報關公司於ＥＤＩ傳輸時因誤認「，
    」為小數點，而將原金額日幣五三、八００、０００誤繕為
    日幣五三、八００。聯錩報關公司於ＥＤＩ傳輸後發現錯誤
    ，即於同年十一月十七日附申請書申請更正，經海關關員審
    核亦確認所附文件及證明文件均正確，係明顯誤繕所致，同
    意先予更正電腦檔，申請書再由原告傳真後補。
二、聯錩報關公司於九十四年十一月十七日十一時經ＥＤＩ連線
    申報ＢＤ／九四／ＷＮ六三／００一九號進口報單，經電腦
    核定為Ｃ２通關方式，因該報單為稅則增註免稅案件，聯錩
    報關公司已依規定主動於連線申報時於該進口報單第「三一
    」欄填列申報經濟部工業局「進口貨品適用減免繳納稅捐用
    途證明書」之核准文號「ＩＤ７Ｚ0000000000」
    ，此即表示原告已主動向海關申報應審核本批貨物免稅函文
    件。依海關之電腦程式設定只要在報單第「三一」欄有申報
    主管機關指定代號（如輸入許可證、檢驗或檢疫合格證、免
    稅證明書等號碼）電腦即核定通關方式為Ｃ２（文件審核）
    或Ｃ３（應驗）絕不可能核定為Ｃ１（免審免驗）。稅務違
    章案件減免處罰標準第十五條第二項規定：「依加值型及非
    加值型營業稅法第五十一條規定應處罰鍰案件，有下列情事
    之一者，減輕或免予處罰；一、．．．五、申報進口貨物短
    報或漏報完稅價格，致短報或漏報營業稅額，而申報進口時
    依規定檢附之相關文件並無錯誤者，按所漏稅額處０．五倍
    之罰鍰。但報關人主動向海關申報以文件審核或貨物查驗通
    關方式進口貨物之案件，免予處罰。」準此，原告委任之報
    關行申報進口時，雖未於進口報單「申請申驗方式」欄內填
    報代碼「八」，然已主動填列申報免稅文件號碼，原告主動
    申報文件審核之意思已致為明確，原告已善盡申報之義務，
    應已符前揭稅務違章案件減免處罰標準第十五條第二項第五
    款「報關人主動向海關申報以文件審核」免罰之要件。次查
    「行政機關就該管行政程序，應於當事人有利及不利之情形
    ，一律注意」行政程序法第九條訂有明文，另行政程序法第
    七條第二項規定：「有多種同樣能達成目的之方法時應選擇
    對人民損害最少者。」前揭稅務違章案件減免處罰標準所稱
    「主動申報文件審核」並未明定以何種方式，只要其所達成
    之行政效率相同者，應均認符合「主動申報文件審核」之要
    件，而不是僅限於填報代碼「八」（行政程序法第七條第二
    項有明定：有多種同樣能達成目的之方法時，應選擇對人民
    損害最少者）。本件以報關行未於進口報單填報代碼「八」
    ，即認定未「主動申報文件審核」，而對原告處所漏營業稅
    額０．五倍之罰鍰即三八八、九００元，其處分理由顯與上
    開「稅務違章案件減免處罰標準」第十五條第二項第五款及
    行政程序法第七條第二項及第九條之規定有違，實難令人信
    服，應予撤銷。
三、本件倘故意之行為而遭查獲，原告同意被罰絕無異議，然因
    報關行無心之過受罰，何況營業稅已於九十五年一月向國稅
    局申請退稅並入帳。準此原告無逃漏稅捐之必要。且基於一
    案不二罰原則，報關行其無心之過亦經被告裁處六、０００
    元之罰鍰，本件即不應再予原告嚴厲之處分。且報關行報一
    筆進口所收手續費不過一千多元，如此重罰亦不符比例原則
    。
四、為證明「報單第三一欄已申報填列經濟部工業局進口貨品適
    用減免繳納稅捐用途證明書」之字號「ＩＤ７Ｚ00000
    00000」海關接受訊息後之設定回訊一定為Ｃ２或Ｃ３
    ，即為文件審核或查驗審核文件，絕對無法回訊為Ｃ１（免
    審免驗）。故應可視同原告已自動申報填寫通關方式為「八
    」文件審核或查驗審核。而訴願決定及被告對此視而不見，
    實已影響原告權益甚鉅。此可傳訊高雄市報關商業同業公會
    即可證明。乃訴請判決如聲明所示等語。
乙、被告答辯意旨則謂：
一、按「納稅義務人，有左列情事之一者，除追繳稅款外，按所
    漏稅額處一倍至十倍罰鍰：一、．．．七、其他有漏稅事實
    者。」及「依本法或稅法規定應處罰鍰之行為，其情節輕微
    ，或漏稅在一定金額以下者，得減輕或免予處罰。前項情節
    輕微、金額及減免標準，由財政部擬訂，報請行政院核定後
    發布之。」分別為營業稅法第五十一條第七款及稅捐稽徵法
    第四十八條之二所明定。又稅務違章案件減免處罰標準第十
    五條第二項第五款規定：「依加值型及非加值型營業稅法第
    五十一條規定應處罰鍰案件，有下列情事之一者，減輕或免
    予處罰：一、．．．五、申報進口貨物短報或漏報完稅價格
    ，致短報或漏報營業稅額，而申報進口時依規定檢附之相關
    文件並無錯誤者，按所漏稅額處０．五倍之罰鍰。但報關人
    主動向海關申報以文件審核或貨物查驗通關方式進口貨物之
    案件，免予處罰。」及第二十五條規定：「本標準修正前所
    發生應處罰緩之行為，於本標準修正發布生效日尚未裁罰確
    定者，適用本標準修正後之規定辦理。」本件原告報運貨物
    進口，有虛報所運貨物價值，逃漏營業稅情事，已如前述，
    被告依上開規定論處，於法並無不合。
二、依關稅法第十七條第五項規定：「進出口之報單，於貨物放
    行前，納稅義務人或貨物輸出人得向海關申請更正。其更正
    事項違反本法或海關緝私條例規定者，應於海關核定應審文
    件、應驗貨物、發現不符或接獲走私密報前為之。」本件報
    單申報納稅辦法為「五一」（稅則增註免稅）及經濟部工業
    局免稅函核准文號：ＩＤ７Ｚ0000000000，被告
    於九十四年十一月十七日審核發現報單之單價誤繕為ＦＯＢ
    　ＪＰＹ五三、八００元，因而於同日十五時十二分據以更
    正報單之單價為ＦＯＢ　ＪＰＹ五三、八００、０００元後
    ，始據原告委任聯錩報關公司於同日十六時二十分電傳「連
    線進口報單更正申請書」申請更正報單價格，此有被告自電
    腦網路列印之進口通關狀態查詢表單及原告連線進口報單更
    正申請書附卷可稽。足認原告係於被告核定該進口報單為應
    審文件並發現不符後，始申請更正，核其申請違反前述關稅
    法之規定，應不生更正效力。次查，原告既以連線申報方式
    報運貨物進口，其申報更正自應符合連線申報之相關作業規
    定，否則電腦自行碰檔為應審文件方式通關，即與原告之申
    報毫無關聯。本件原告未主動於進口報單「申請審驗方式」
    欄填報代碼「八」（表示「申請書面審查」），違反「貨物
    通關自動化報關手冊」規定，原告稱「只要在報單第『三一
    』欄有申報主管機關指定代號（如輸入許可證、．．．免稅
    證明書等號碼）電腦即核定通關方式為Ｃ２（文件審核）或
    Ｃ３（應驗）絕不可能核定為Ｃ１（免審免驗）。」云云，
    顯不符更正規定，殊無足採，至另聲請傳訊第三者高雄市報
    關商業同業公會到院作證，應無必要。又按「依加值型及非
    加值型營業稅法第五十一條規定應處罰鍰案件，有下列情事
    之一者，減輕或免予處罰：一、．．．五、申報進口貨物短
    報或漏報完稅價格，致短報或漏報營業稅額，而申報進口時
    依規定檢附之相關文件並無錯誤者，按所漏稅額處０．五倍
    之罰鍰。但報關人主動向海關申報以文件審核或貨物查驗通
    關方式進口貨物之案件，免予處罰。」及「本標準修正前所
    發生應處罰緩之行為，於本標準修正發布生效日尚未裁罰確
    定者，適用本標準修正後之規定辦理。」為稅務違章案件減
    免處罰標準第十五條第二項第五款及第二十五條所明定。本
    件係於九十四年十一月十七日報關，上開減免處罰標準係於
    九十四年十二月二十七日修正發布，本案有該減免處罰標準
    之適用，應無疑義。惟得適用免予處罰者，須報關人主動向
    海關申報以文件審核或貨物查驗通關方式進口貨物之案件，
    始足當之。至所指「報關人主動向海關申報」，仍須符合關
    稅法相關之申報程序。蓋此減免處罰標準係一裁量性行政規
    則，而申報更正之程序若為關稅法所明定，基於法律優位原
    則，行政規則不得牴觸法律，而排除法律之適用。本案原告
    之更正申請不生效力，有如上述，其更正既不生效力，自與
    報關人主動向海關申報之要件不符，而無上開免予處罰規定
    之適用，原告所稱，顯屬誤解。
三、依最高行政法院八十九年度判字第一九五五號判決揭示：「
    受任人處理委任事物而由委任人受理代理權者，對外為委任
    人之代理人，類推適用民法第二百二十四條之規定，代理人
    之過失，本人應與自己之過失負同一責任。」及關稅法第二
    十二條第一項規定：「貨物應辦之報關、納稅等手續，得委
    託報關業者辦理；其向海關遞送之報單，應經專責報關人員
    審核簽證。」本件逃漏營業稅情事之發生，雖係報關公司繕
    打報單錯誤所致，惟報關公司初未仔細審核並正確申報進口
    貨物價值，復未依規定申請更正，殊難謂無故意或過失。既
    係原告之受任人之故意或過失，以致虛報進口貨物價值，逃
    漏營業稅款，原告自應對受任人之故意或過失負同一責任，
    而受相關規定之處罰。又稅捐稽徵法第四十八條之二及稅務
    違章案件減免處罰標準第十五條第二項第五款，係以檢附正
    確之發票但有漏報營業稅額為其處罰要件，而關稅法第八十
    一條則以報關業者未依據正確之發票申報致有漏稅為科罰要
    件，兩者處罰之目的（一為營業稅，一為關稅）、違規構成
    要件及處罰要件均非相同，自應併罰。原告訴稱一事不二罰
    云云，自無可採。另本件係依稅捐稽徵法第四十八條之二及
    稅務違章案件減免處罰標準第十五條第二項第五款之規定，
    處所漏營業稅額０．五倍之罰鍰，因法條規定僅限單一倍數
    而無裁量範圍，原告稱「如此重罰亦甚不符比例原則」，顯
    係誤解。綜上所訴，原告之訴為無理由，請予駁回等語。
  理  由
一、按「納稅義務人，有左列情事之一者，除追繳稅款外，按所
    漏稅額處一倍至十倍罰鍰：一、．．．七、其他有漏稅事實
    者。」「依本法或稅法規定應處罰鍰之行為，其情節輕微，
    或漏稅在一定金額以下者，得減輕或免予處罰。前項情節輕
    微、金額及減免標準，由財政部擬訂，報請行政院核定後發
    布之。」「依加值型及非加值型營業稅法第五十一條規定應
    處罰鍰案件，有下列情事之一者，輕或免予處罰：．．．五
    、申報進口貨物短報或漏報完稅價格，致短報或漏報營業稅
    額，而申報進口時依規定檢附之相關文件並無錯誤者，按所
    漏稅額處０．五倍之罰鍰。但報關人主動向海關申報以文件
    審核或貨物查驗通關方式進口貨物之案件，免予處罰。」「
    本標準修正前所發生應處罰緩之行為，於本標準修正發布生
    效日尚未裁罰確定者，適用本標準修正後之規定辦理。」分
    別為加值型及非加值型營業稅法第五十一條第七款、稅捐稽
    徵法第四十八條之二、稅務違章案件減免處罰標準第十五條
    第二項第五款及第二十五條所明定。前揭營業稅法第五十一
    條第七款明定按所漏稅額處一倍至十倍罰鍰，換言之，在此
    按漏稅額處一倍至十倍罰鍰範圍內，係屬被告之裁量權；另
    關於此違章罰鍰之裁量，財政部本於其上級行政機關之地位
    ，為簡化執行機關之個案行政裁量，依稅捐稽徵法第四十八
    條之二第二項規定訂定「裁量性準則」之行政規則，即「稅
    務違章案件減免處罰標準」；而此標準係就各類違章行為之
    違章情節及危害情狀為整體之衡量，所訂定之裁量基準，本
    院自得援用。
二、原告於九十四年十一月十七日委由聯錩報關公司向被告所屬
    中興分局報運進口日本製純氧曝氣系統ＷＡＳＴＥ　ＷＡＴ
    ＥＲ　ＴＲＥＡＴＭＥＮＴ　ＰＬＡＮＴ　ＣＯＭＰＬＥＴ
    Ｅ　ＯＦ　ＵＮＯＸ　ＳＹＳＴＥＭ　一　ＵＮＩＴ乙批（
    報單編號第ＢＤ／九四／ＷＮ六三／００一九號），電腦核
    定以Ｃ２（文件審核）方式通關。原申報納稅辦法為「五一
    」（稅則增註免稅），單價為ＦＯＢ　ＪＰＹ五三、八００
    元，嗣經被告審核報關時所附經濟部工業局免稅函及發票，
    均載明單價為ＦＯＢ　ＪＰＹ五三、八００、０００元，因
    而於同日十五時十二分據以更正報單之單價為ＦＯＢ　ＪＰ
    Ｙ五三、八００、０００元，經重新核算稅費結果，營業稅
    漏稅額計七七七、九六八元，因認原告報運貨物進口，涉有
    虛報進口貨物價值，逃漏營業稅之情事，乃依營業稅法第五
    十一條第七款、稅捐稽徵法第四十八條之二及稅務違章案件
    減免處罰標準第十五條第二項第五款之規定，處原告所漏營
    業稅額０．五倍罰鍰三八八、九００元等情，有系爭貨物進
    口報單（編號第ＢＤ／九四／ＷＮ六三／００一九號）、原
    告連線進口報單更正申請書、被告九十四年度中島字第一八
    六號處分書附於原處分卷可稽，洵堪認定。原告提起本件訴
    訟其起訴意旨略謂：原告於九十四年十一月十七日委由聯錩
    報關公司向被告所屬中興分局報運進口純氧曝氣系統乙批進
    口報單號碼ＢＤ／九四／ＷＮ六三／００一九，經電腦核定
    Ｃ２方式通關，聯錩報關公司於ＥＤＩ傳輸時因誤認「，」
    為小數點，而將原金額日幣五三、八００、０００誤繕為日
    幣五三、八００。聯錩報關公司於ＥＤＩ傳輸後發現錯誤，
    即於同年十一月十七日附申請書申請更正，經海關關員審核
    亦確認所附文件及證明文件均正確，為明顯誤繕，同意先予
    更正電腦檔，申請書再由原告傳真後補。聯錩報關公司已依
    規定主動於連線申報時於該進口報單第「三一」欄填列申報
    經濟部工業局「進口貨品適用減免繳納稅捐用途證明書」之
    核准文號，原告主動向海關申報應審核本批貨物免稅函文件
    。依海關之電腦程式設定只要在報單第「三一」欄有申報主
    管機關指定代號（如輸入許可證、檢驗或檢疫合格證、免稅
    證明書等號碼）電腦即核定通關方式為Ｃ２（文件審核）或
    Ｃ３（應驗）不可能核定為Ｃ１（免審免驗）。原告委任聯
    錩公司申報進口時，雖未於進口報單「申請申驗方式」欄內
    填報代碼「八」，然已主動填列申報免稅文件號碼，原告主
    動申報文件審核之意思甚為明確，已善盡申報之義務，應已
    符合稅務違章案件減免處罰標準第十五條第二項第五款關於
    「報關人主動向海關申報以文件審核」免罰之要件。原處分
    以聯錩報關公司未於進口報單填報代碼「八」，認定未「主
    動申報文件審核」而對原告處所漏營業稅額０．五倍之罰鍰
    ，其處分理由顯與上開「稅務違章案件減免處罰標準」第十
    五條第二項第五款及行政程序法第七條第二項及第九條之規
    定有違，應予撤銷。又本件原告倘為故意行為，自甘受罰，
    然因聯錩報關公司無心之過受罰，且營業稅部分已於九十五
    年一月向國稅局申請退稅並入帳，又基於一事不二罰原則，
    聯錩公司既已受被告裁處六、０００元之罰鍰，即不應再予
    原告嚴厲之處分云云，資為爭議。
三、按「第一項及第二項之報單，於貨物放行前，納稅義務人或
    貨物輸出人得向海關申請更正。其更正事項違反本法或海關
    緝私條例規定者，應於海關核定應審文件、應驗貨物、發現
    不符或接獲走私密報前為之。」「前二項得申請更正之項目
    、期限、審核之依據、應檢附之證明文件及其他應遵行事項
    之辦法，由財政部定之。」「本辦法依關稅法第十七條第七
    項規定訂定之。」「進、出口報單申報事項因筆誤、誤繕或
    漏列等錯誤者，得由納稅義務人或貨；物輸出人檢具相關文
    件，向貨物進出口地海關申請更正。前項錯誤之發生如係報
    關業者之疏失所致者，得由報關業者憑報關時納稅義務人或
    貨物輸出人所提供之報關文件向海關申請更正。」「進、出
    口報單申報事項，於貨物放行前，納稅義務人或貨物輸出人
    得向海關申請更正。其更正事項違反關稅法或海關緝私條例
    有關規定者，應於海關核定應審文件、應驗貨物、發現不符
    或接獲走私密報前為之。」為關稅法第十七條第五項、第七
    項、進出口報單申報事項更正作業辦法第一條、第二條、第
    三條第一項所明定。前揭進出口報單申報事項更正作業辦法
    係基於關稅法第十七條第七項授權訂定之命令，於執行關稅
    法第十七條更正進、出口報單事項，應予適用。準此可知進
    、出口報單申報事項因筆誤、誤繕或漏列等錯誤，其更正事
    項違反關稅法或海關緝私條例有關規定者，應於海關核定應
    審文件、應驗貨物、發現不符或接獲走私密報前申請更正。
    查本件原告於九十四年十一月十七日審核發現報單之單價誤
    繕為ＦＯＢ　ＪＰＹ五三、八００元，因而於同日十五時十
    二分據以更正報單之單價為ＦＯＢ　ＪＰＹ五三、八００、
    ０００元，然原告委任之聯錩報關公司於同日十六時二十分
    始電傳「連線進口報單更正申請書」申請更正報單價格，有
    被告自電腦網路列印之進口通關狀態查詢表單及原告連線進
    口報單更正申請書附原處分卷可稽，足認被告於九十四年十
    一月十七日十五時十二分更正報單資料後，原告委任之聯錩
    報關公司始於同日十六時二十分始向被告申請更正，自與首
    揭關稅法第十七條第五項及進出口報單申報事項更正作業辦
    法第三條第一項之規定不符。原告既未於海關已發覺不符前
    更正，是縱聯錩報關公司於九十四年十一月十七日附申請書
    申請更正，且經海關關員事後審核確認，亦不得主張免罰。
四、又按「代理人於代理權限內，以本人名義所為之意思表示，
    直接對本人發生效力。」為民法第一百零三條第一項規定甚
    明。復按「關稅納稅義務人為收貨人、提貨單或貨物持有人
    。」及「貨物應辦之報關、納稅等手續，得委託報關業者辦
    理；」關稅法第六條及第二十二條第一項前段分別定有明文
    。關於報關事務，進口人通常委由報關行代為報關，在委任
    事務範圍內，報關行即為進口人之代理人，且由於進口人方
    為報關進口之當事人，如有違反關稅法情事，依代理關係自
    應由委任人即進口人負責。況報關行之過失發生逃漏稅款情
    事，進口人倘得主張非本人之過失而免責，則將使海關緝私
    條例相關處罰規定形同具文。本件系爭貨物係原告委託連錩
    報關公司為其辦理報關事宜，並授予代理權，此有個案委任
    書附於原處分卷可稽。聯錩報關公司依委任關係得以原告之
    名義向被告辦理報關事宜，且該報關行為之效果歸屬原告，
    自無疑義。又海關緝私條例第三十七條所規定之「虛報」行
    為，包括故意及過失行為，此據司法院釋字第五二一號解釋
    在案。本件原告既自承聯錩報關公司作業疏失，致誤載進口
    貨物之單價，則原告對於該公司過失責任自應負責。再者，
    原告對此亦未盡注意及監督責任，其本人亦難謂無過失，被
    告依法論處，要非無據。原告主張報關公司並非故意，且屬
    無心之過，原告不應負責云云，不足採取。
五、另原告爭執聯錩報關公司已遭處罰鍰六、０００元，基於一
    事不二罰原則，不應再予原告嚴厲之處分云云。然所謂一行
    為不二罰，係指任何人不能以同一行為受二次以上之處罰而
    言，本件裁罰之事項，一為原告因虛報進口貨物逃漏營業稅
    之行為；另為報關公司之違章行為，兩者裁罰主體不同，裁
    罰目的亦不相同，本屬二事，尚與一事不二罰原則，並不相
    涉。
六、另原告主張依海關之電腦程式設定，只要在進口報單第「三
    一」欄有申報主管機關指定代號，電腦即核定通關方式為Ｃ
    ２（文件審核）或Ｃ３（應驗）不可能核定為Ｃ１（免審免
    驗。原告申報進口時，雖未於進口報單「申請申驗方式」欄
    內填報代碼「八」（表示申請書面審查），然已主動填列申
    報免稅文件號碼，原告已善盡申報之義務，自符前揭稅務違
    章案件減免處罰標準第十五條第二項第五款免罰之要件云云
    。惟依財政部關稅總局編定之貨物通關自動化報關手冊規定
    陸、七進口報單部分六規定：「有下列情況之一者，報關人
    應主動在『申請審驗方式』欄填報代碼『八』（表示『申請
    書面審查』），由電腦據以核列為Ｃ２或Ｃ３：．．．（十
    五）其他依海關規定應予書面審核者。」此為貨物通關自動
    化報關程序應遵守規定。本件原告未於進口報單「申請申驗
    方式」欄內填報代碼「八」（即未填寫「申請書面審查」）
    自非主動表示接受書面審核。雖原告於進口報單第「三一」
    欄業填列申報經濟部工業局「進口貨品適用減免繳納稅捐用
    途證明書」之核准文號（ＩＤ７Ｚ0000000000）
    、納稅辦法申報代號五一（免稅），且依海關電腦自動分類
    僅能分為Ｃ３及Ｃ２，不會列為Ｃ１（免審免驗），此被告
    並無爭議（參見本院九十五年十二月二十六日準備程序筆錄
    ）。然此係電腦自行碰檔所致，非原告主動申報表示。又在
    進口時在報單審驗方式申請欄申報為「八」，係自動報關應
    遵守之規定，此為進口人主動之義務，而依前揭稅務違章案
    件減免處罰標準第十五條第二項第五款規定須「報關人主動
    向海關申報以文件審核或貨物查驗通關方式進口貨物之案件
    」始得免予處罰。原告既未填載申請書審審查之代碼「八」
    ，即未「主動向海關申報以文件審核或貨物查驗通關方式」
    ，核與稅務違章案件減免處罰標準第十五條第二項第五款規
    定要件不符，自無免罰之餘地。本件原告報運系爭貨物進口
    ，依上開營業稅法規定，屬系爭營業稅之納稅義務人，原告
    低報貨物價格，而有漏稅事實，且原告申報進口時依規定檢
    附之相關文件並無錯誤，則被告依據營業稅法第五十一條第
    七款規定，並參諸財政部所頒稅務違章案件減免處罰標準第
    十五條第二項第五款所載之違章情節，按原告所漏稅額裁處
    ０．五倍罰鍰，即無不合。原告主張其已善盡申報之義務，
    應符合稅務違章案件減免處罰標準第十五條第二項第五款「
    報關人主動向海關申報以文件審核」免罰之要件云云，自屬
    無據。
七、綜上所述，原告之主張既不足取。被告以原告報運貨物進口
    ，涉有虛報進口貨物價值，逃漏營業稅之情事，依營業稅法
    第五十一條第七款、稅捐稽徵法第四十八條之二及稅務違章
    案件減免處罰標準第十五條第二項第五款之規定，處原告所
    漏營業稅額處０．五倍罰鍰計為三八八、九００元，並無違
    誤，復查及訴願決定予以維持，亦無不合。原告提起本件訴
    訟，求為撤銷，為無理由，應予駁回。又本件事證已明，至
    於兩造其餘主張，經核與判決結果不生影響，爰不一一論述
    ，另原告聲請傳訊高雄市報關商業同業公會到庭作證，本院
    亦認無必要，附此敘明。
據上論結，本件原告之訴為無理由，依行政訴訟法第一百九十五
條第一項後段、第九十八條第三項前段，判決如主文。
中　　華　　民　　國　九十六　年　　一　　月　 三十 　日
                  第一庭審判長法  官　呂佳徵
　　　　　　　　　　　　　　　法　官　林勇奮
              　　　　　　　　法　官  蘇秋津
以上正本係照原本作成。
如不服本判決，應於判決送達後二十日內向本院提出上訴書狀，
其未表明上訴理由者，應於提起上訴後二十日內向本院提出上訴
理由書（須按對造人數附繕本）；如於本判決宣示或公告後送達
前提起上訴者，應於判決送達後二十日內補提上訴理由書（須附
繕本）。未表明上訴理由者，逕以裁定駁回。
提起上訴應預繳送達用雙掛號郵票七份（每份三十四元）。
中　　華　　民　　國　九十六　年　　一　　月　 三十 　日
　　　　　　　　　　　　　　　書記官  陳嬿如
